【裁判字號】    98,抗,2038
【裁判日期】    981229
【裁判案由】    聲明異議
【裁判全文】
臺灣高等法院民事裁定                  98年度抗字第2038號
抗  告  人  甲○○
上列抗告人因與富邦資產管理股份有限公司等間清償票款強制執
行事件聲明異議，對於中華民國九十八年十一月三十日臺灣臺北
地方法院九十八年度執事聲字第五八號裁定提起抗告，本院裁定
如下：
    主  文
原裁定廢棄。
臺灣臺北地方法院九十七年度執字第一０三一００號執行事件就
乙○○公同共有坐落臺北市○○區○○段八二－一地號土地（面
積四四九平方公尺、應有部分八分之一）及其上建物即門牌號碼
臺北市○○區○○街三六一號一樓（建號七一六五，面積合計一
三三．二平方公尺）暨增建物（建號一九二八三，面積二三．六
六平方公尺）於民國九十八年七月十四日所為拍賣程序應予撤銷
。抗告及聲明程序費用由乙○○負擔。
    理  由
一按繼承人自繼承開始時，承受被繼承人財產上之一切權利，並
  得隨時分割遺產（民法第一千一百四十八條、第一千一百六十
  四條規定參照），是繼承人於繼承開始後，其對遺產之權利，
  性質上即為具有財產價值之權利，固得以之為標的聲請強制執
  行，惟繼承人對遺產之公同共有權利係源於繼承原因關係，於
  遺產分割析算完畢前，繼承人對特定物之公同共有權利尚無法
  自一切權利義務公同共有之遺產中單獨抽離而為執行標的，使
  拍定之第三人得因一部遺產權利加入全部遺產之公同共有關係
  ，是執行法院尚不得逕行拍賣債務人對於遺產之公同共有權利
  ，應待遺產分割完畢，再就債務人分得之特定財產為拍賣執行
  。
二本件債權人富邦資產管理股份有限公司以臺灣臺北地方法院六
  十九年八月二十六日北院菁民執黃字第二九０七七號債權憑證
  為執行名義，聲請強制執行債務人乙○○就如主文所示之不動
  產公同共有權利，其中一九二八三建號之建物係增建，應附合
  為七一六五建號之建物之一部，該七一六五建號建物及其基地
  應有部分八分之一屬乙○○與第三人蔡銘鴻因繼承而公同共有
  ，有不動產登記簿謄本附原法院民事執行卷可稽，原法院民事
  執行處查封後，未待遺產分割完畢，逕行拍賣乙○○就如主文
  所示不動產之公同共有權利，自有未洽，抗告人聲明異議及抗
  告意旨，雖未指摘及此，惟原拍賣程序既有瑕疵，抗告人聲明
  異議，司法事務官竟予駁回，抗告人對駁回異議裁定提起抗告
  ，原法院未予糾正，仍予以駁回，自有未洽，爰由本院廢棄原
  裁定，並為撤銷原拍賣程序，以昭適法。
三據上論結，本件抗告為有理由。依強制執行法第三十條之一，
  民事訴訟法第四百九十五條之一第一項、第九十五條、第七十
  八條，裁定如主文。
中    華    民    國    98    年    12    月    29    日
                    民事第九庭
                        審判長法  官   黃熙嫣
                              法  官   陳玉完
                              法  官   鄭傑夫
正本係照原本作成。
本裁定除以適用法規顯有錯誤為理由外，不得再抗告。利害關係
人如提起再抗告，應於收受後10日內委任律師為代理人向本院提
出再抗告狀。並繳納再抗告費新台幣一千元。
中    華    民    國    98    年    12    月    30    日
                              書記官   廖逸柔

司法院資訊處製作；財團法人民間司法改革基金會備份。
